臺灣臺中地方法院民事裁定
                                   110年度司繼字第3404號
 110年度司繼字第3405號
聲  請  人  劉佳維  
            羅字政  


受選任人    張國權律師
上列聲請人聲請為被繼承人陳祖雲選任遺產管理人事件，本院裁
定如下：
    主      文
一、選任張國權律師為被繼承人陳祖雲之遺產管理人。
二、准對被繼承人陳祖雲之大陸地區以外繼承人為承認繼承之公
    示催告。
三、被繼承人陳祖雲之大陸地區以外繼承人，應自前項公示催告
    最後揭示於法院公告處、資訊網路及其他適當處所之日起，
    壹年內承認繼承。上述期限屆滿，無繼承人承認繼承時，被
    繼承人陳祖雲之遺產，於清償債權並交付遺贈物後，如有賸
    餘即歸屬國庫。
四、聲請程序費用由被繼承人陳祖雲之遺產負擔。
    理      由
一、按繼承開始時，繼承人之有無不明，而無親屬會議或親屬會
    議未於1個月內選定遺產管理人者，利害關係人或檢察官得
    聲請法院選任遺產管理人，並由法院依公示催告程序，定6
    個月以上之期限，公告繼承人，命其於期限內承認繼承，民
    法第1177條、第1178條規定甚明。
二、本件聲請意旨略以：聲請人劉佳維所有坐落於臺中市○○區○○
    ○段0000○00地號土地及聲請人羅字政所有坐落於臺中市○○區
    ○○○段0000○00地號土地，均曾於民國75年1月20日設定抵押
    權予被繼承人陳祖雲（男、22年1月10日生、身分證統一編
    號：Z000000000號、生前最後住所：臺中市○○區○○路000號
    ），聲請人為塗銷前開抵押權，欲提起塗銷抵押權登記或確
    認抵押權不存在之訴，因被繼承人於99年4月7日死亡，且其
    所有繼承人均已拋棄繼承，是否仍有應繼承之人不明，而其
    親屬會議亦未於法定期間內選定遺產管理人，致聲請人無法
    對被繼承人之財產行使權利，爰基於利害關係人地位，依法
    聲請為被繼承人選任遺產管理人等語，並提出土地登記謄本
    、被繼承人除戶謄本等為證。
三、查聲請人主張其欲對被繼承人提起塗銷抵押權登記或確認抵
    押權不存在之訴訟，且被繼承人死亡後，其所有繼承人均已
    拋棄繼承，是否仍有應繼承之人不明，而其親屬會議未於法
    定期間內選定遺產管理人等事實，此有聲請人提出前揭書證
    在卷可證，復經本院依職權調取本院99年度司繼字第1241號
    卷宗核閱無訛，堪信為真實，從而聲請人聲請選任被繼承人
    之遺產管理人，揆諸前揭法條規定，為有理由，應予准許。
    經本院函詢社團法人臺中律師公會名冊有意願擔任本件遺產
    管理人之人選，有張國權律師同意願擔任本件遺產管理人，
    此有同意書在卷可參。茲審酌張國權為執業律師，非但具有
    專業知識及能力，且與被繼承人所遺遺產間無利害關係，若
    由其擔任本事件之遺產管理人，定能秉持其專業倫理擔當此
    具公益性質之職務，並順利達成管理保存及清算遺產之任務
    。執此，本院認為由張國權律師擔任被繼承人之遺產管理人
    ，應屬妥適，爰選任之。
四、依家事事件法第127條第4項規定，裁定如主文。
中　　華　　民　　國　　111 　年　　1 　　月　　10　　日
                  家事法庭  司法事務官　陳湘茹
以上正本係照原本作成。
如不服本件裁定，得於裁定書送達之翌日起10日內，以書狀敘述
理由，向本庭提起抗告，並應繳納抗告費新台幣1000元。  
中　　華　　民　　國　　111 　年　　1 　　月　　10　　日
                                書記官　陳綉燕